臺灣高雄地方法院刑事判決　　　　　　　 94年度易字第538號
公　訴　人　臺灣高雄地方法院檢察署檢察官
被　　　告　甲○○
　　　　　　戊○○
上列被告因竊盜案件，經檢察官提起公訴（94年度偵字第1477號
），及移送併辦（94年度速偵字第1031號），本院判決如下：
    主  文
甲○○共同連續攜帶兇器竊盜，累犯，處有期徒刑壹年陸月。扣
案之T 型扳手壹支沒收。
戊○○共同連續竊盜，累犯，處有期徒刑陸月，如易科罰金，以
參佰元折算壹日。
    事  實
一、甲○○前於民國91年間因竊盜案件，經本院以91年度易字第
    4548號判處有期徒刑1 年2 月確定，於93年7 月31日縮刑期
    滿執行完畢。戊○○前於85年間因違反肅清煙毒條例案件，
    經臺灣高等法院高雄分院以85年度上訴字第2310號，判處有
    期徒刑3 年3 月確定，於90年11月14日縮刑期滿執行完畢。
    2 人均不知悔改，甲○○復與戊○○共同基於意圖為自己不
    法所有概括犯意聯絡，或甲○○獨自基於同此意圖，先後於
    ：
（一）94年1 月3 日某時，由戊○○騎乘機車搭載甲○○，到高
      雄縣旗山鎮「旗山國中」對面空地，甲○○以插置於車內
      鑰匙啟動引擎，戊○○在一旁把風之方式，共同竊取丙○○所使用停放該處之車牌號碼VQ-9995 號自小貨車（登記
      在「內豐家俱中心」名下，於93年12月29日9 時許，在高
      雄縣內門鄉內豐村內埔1 之9 號前，遭不詳人士竊取後置
      放在該處），得手後即將該車供作渠等代步使用。
（二）94年1 月5 日13時許，2 人共同在高雄縣內門鄉三平村二
      埔21號，徒手竊取農用噴霧器1 台、漁網1 個，得手後置
      放在上開自小貨車內。
（三）甲○○另於94年5 月23日凌晨某時許，獨自在高雄縣內門
      鄉內東村虎頭山11之6 號，以自備之客觀上足供兇器使用
      之T 型扳手1 支發動引擎之方式，竊取鍾嘉列所有、車牌
      號碼VR─7851號之自用小貨車1 部。
（四）嗣為警先後於94年1 月5 日16時30分許，在高雄縣旗山鎮
      ○○路156 巷內，查獲戊○○立於車號VQ-9995 號汽車旁
      ，並在車上發現上開失竊之農用噴霧器及漁網；於94年5
      月27日3 時許，高雄縣美濃鎮○○里○○○道旁香蕉園，
      查獲甲○○駕駛車號VR─7851號贓車。
二、案經高雄縣政府警察局旗山分局報請臺灣高雄地方法院檢察
    署檢察官偵查起訴。（併案報告機關：高雄縣政府警察局六
    龜分局）
    理  由
一、訊據被告甲○○對犯罪事實欄編號1,3 竊取自用小貨車，及
    編號2 竊取農用噴霧器之事實均坦認不諱，惟矢口否認有竊
    取編號2 漁網部分之犯行，辯稱：車上漁網原本即放置於竊
    得之車輛內等語。被告戊○○則矢口否認有何行竊犯行，辯
    稱：車號VQ-9995 號自小貨車係甲○○竊取的，當日伊係應
    被告甲○○要求載1 桶汽油給他，車內的農用噴霧器及漁網
    原本就放在車上，（使用）1 月5 日查獲當日車主丙○○一
    路跟蹤渠等，說已報警，叫渠等快跑，結果甲○○便離開，
    伊留在現場始遭緝捕等語。
二、經查：
（一）上開2 部自用小貨車、農漁具等贓物失竊情節分別據被害
      人丙○○、丁○○○及鍾嘉烈於警詢中指述明確，並有贓
      物認領保管單各1 紙在卷可稽，應堪認屬實（當事人於言
      詞辯論終結前，就此證據適格未加爭執，依刑事訴訟法第
      159 條之5 第2 項，應認有證據能力）。又被告甲○○對
      於犯罪事實3 部坦認不諱，應認此部分之自白與事實相符
      ，其竊盜犯行堪以認定。
（二）犯罪事實欄編號1 行竊犯行，另據被告甲○○於本院審理
      中轉換證人地位後，結稱：94年1 月3 日3 至4 時許有與
      戊○○騎機車到旗山國中對面空地上，因看到車號YQ─
      9995號車輛停放該處2 、3 天無人使用，車子也沒油了，
      在加油後由伊將車駛離開到戊○○家中，迄於同月5 日為
      警查獲前車輛是停在戊○○家中等語明確（本院94年6 月
      6 日審判筆錄第4 頁以下，共同被告經轉換證人身分，經
      具結後行交互詰問程序，對其被告犯罪事實所為供述，依
      刑事訴訟法第287 條之2 、司法院大法官會議第582 號解
      釋意旨參照，應認有證據能力），又查被告戊○○於偵查
      、審理中均不否認於93年1 月2 日有載汽油去找甲○○，
      並騎機車載同甲○○往返行竊地點，於甲○○行竊時亦全
      程在旁，亦知該車並非甲○○所有，而查獲當日確與甲○○從美濃共同駕駛該車到旗山等情（94年度偵字第1477號
      偵查卷第40頁），足認93年1 月5 日查獲現場被告戊○○
      確實在場為警緝捕，其在明知該車並非被告甲○○所有之
      物，仍於1 月3 日案發當日提供汽油，並在旁把風，裨使
      甲○○著手將該車順利行竊，得手後並容由該車停放自家
      中，嗣於查獲當日亦與甲○○有共同使用車輛的行為已明
      ，是其對於本件行竊犯行均諉稱不知情云云，自無可採信
      ，又被告戊○○雖辯稱查獲當日車輛失主一路尾隨，發現
      渠等行跡後，亦告知渠等儘速離去，甲○○即先行離去云
      云，惟查，被害人丙○○於93年12月29日發現車輛失竊報
      案後，迄至查獲當日始因警方通知赴內門分駐所領回贓物
      ，業據其在警詢中供述明確，並未供稱有一路尾隨並告知
      被告2 人先行離去等情事，被告戊○○此揭辯詞並無立證
      基礎，顯與事實相違，委無可採，應認被告甲○○自白部
      分及審理中結證之詞與事實相符，可資認定，綜上，足認
      被告2 人確有共同行竊車號VQ-9995 號自小貨車之犯行，
      已堪認定。
（三）犯罪事實欄編號2 行竊犯行，業據被告甲○○就竊取農具
      部分於警詢、偵查均坦認不諱，亦於審理中詰稱：被告2
      人有於93年1 月5 日13時許一起開車號YQ─9995號在內門
      山區工寮外行竊之事實（同前審判筆錄第7 頁），佐以農
      具及漁網漁具均屬被害人丁○○○所有，且伊於同日15時
      30分發現同時遭竊，業據證人丁○○○在警詢中供述明確
      ，被告甲○○自認行為時間點核與證人所述相符，堪予採
      信。再者，農、漁具既係同時失竊，亦均經被害人立據一
      併取回，可認農、漁具應係一併失竊。再者，被告戊○○
      亦不否認當日早上即偕被告甲○○外出，迄至被查獲當日
      16時30分許甲○○始先行離去等情（同上偵查卷第39頁，
      本院審理卷），渠2 人鎮日均駕車同行，被告戊○○對中
      午時分行竊農、漁具之行為自難諉為不知，足認噴霧器農
      具及漁網漁具均係被告2 人於上開時點同時竊得亦明。
（四）被告甲○○、戊○○ 2 人之竊盜犯行事證明確，均堪以
      認定，均應依法論科。
三、按刑法第321 條第1 項第3 款之攜帶兇器竊盜罪，係以行為
    人攜帶兇器竊盜為其加重條件，此所謂之兇器，其種類並無
    限制，凡客觀上足以對人之生命、身體、安全構成威脅，具
    有危險性之兇器均屬之，且祇須行竊時攜帶此種具有危險性
    之兇器為已足，並不以攜帶之初有行兇之意圖為必要，最高
    法院79年臺上字第5253號判例可資參照。被告甲○○於犯罪
    事實編號3 行竊時所持有之T 型扳手，係金屬材料，質地堅
    硬，若持以攻擊他人，客觀上顯足以對人之生命、身體安全
    構成威脅，此有扣案上開工具照片2 幀附於警卷足憑，自屬
    具有危險性之兇器。故核被告2 人所為，如犯罪事實編號
    1,2 部分均係犯刑法第320 條第1 項之竊盜罪；被告甲○○
    所為犯罪事實編號3 部分，係犯刑法第321 條第1 項第3 款
    之攜帶兇器竊盜罪。被告2 人就犯罪事實編號1,2 部分，有
    犯意聯絡及行為分擔，為共同正犯。渠先後數次竊盜犯行，
    時間緊接，所犯罪名相同，為連續犯，應依刑法第56條規定
    ，就被告戊○○部分論以連續普通竊盜1 罪，被告甲○○部
    分，論以情節較重之連續攜帶兇器竊盜1 罪。又被告甲○○
    前於91年間因竊盜案件，經本院以91年度易字第4548 號 判
    處有期徒刑1 年2 月確定，於93年7 月31日縮刑期滿執行完
    畢；被告戊○○於85年間因違反肅清煙毒條例案件，經臺灣
    高等法院高雄分院以85年度上訴字第2310號，判處有期徒刑
    3 年3 月確定，於90年11月14日縮刑期滿執行完畢等節，分
    別有臺灣高等法院被告前案紀錄各1 份附卷可稽，被告2 人
    於5 年以內再犯本件有期徒刑以上之罪，均為累犯，應依刑
    法第47條規定，加重其刑。又公訴意旨雖僅就犯罪事實編號
    1 、2 部分犯行提起公訴，然犯罪事實編號3 所示之犯行與
    前揭經起訴並由本院論罪科刑之部分有連續犯之裁判上一罪
    關係，已如前述，依審判不可分原則，亦應為起訴效力所及
    ，本院自得併予審理，附此敘明。爰審酌被告2 人正值壯年
    ，不思以正當方式取得財物，竟貪圖私慾，竊取他人之物，
    侵害他人之財產權益，惡性非輕，且被告甲○○前甫因竊盜
    案件執行完畢，再犯本件竊盜犯行，又本件犯罪事實編號
    1,2 部分為警查獲後，短期內復再犯事實編號3 之竊盜犯行
    ，顯見其並無真正悔改之意，又被告甲○○犯後坦認大部分
    犯行，被告戊○○否認所有犯行之犯後態度，惟念渠所竊取
    之財物，價值分別約為6 萬、3 千、3 萬元不等，且業經失
    主領回等一切情狀，各量處如主文所示之刑，另就被告戊○○部分，併諭知易科罰金之折算標準。又犯罪事實編號3 所
    扣得之T 型扳手1 支，雖被告甲○○否認為其所有，供稱係
    朋友所寄放其家中之物云云（本院94年7 月18日審判筆錄第
    7 頁），惟上開工具係於被告前遭查獲同時扣得，若係朋友
    之託代為寄放家中，何須隨時攜帶在身，顯見此為託詞，故
    應認該T 型扳手確係被告所有之物，且係供其行竊所用之物
    ，併依刑法第38條第1 項第2 款規定，宣告沒收之。
四、被告陳清文併案部分：
（一）公訴意旨另以（94年度速偵字第1031號）：被告戊○○與
      乙○○共同意圖為自己不法所有，於93年11月間某日，侵
      入吳承翰位於高雄縣旗山鎮○○路228 號住處（侵入住宅
      部分未據告訴），竊得吳承翰所有之溫熱開飲機及電熱爐
      各1 台，嗣於同月29日15時許，在高雄縣內門鄉安興19號
      資源回收廠前為警查獲，因認被告戊○○另涉所刑法第
      320 條第1 項之竊盜罪嫌，並與上開起訴部分有連續犯裁
      判上一罪關係等語。
（二）惟查此部竊盜犯行經被告歷次於警詢、偵查中均否認在卷
      ，且同案被告乙○○於審理中經到庭結證：當日伊載戊○○從美濃返回旗山，先到資源回收廠欲取回同日稍早自家
      中出清之廢棄物，伊並未向戊○○說明該物的來源，戊○○並不清楚等語，亦否認被告戊○○有涉竊盜行為（本院
      94年7 月18日審判筆錄第2 頁以下），足認當日處分扣案
      贓物之人確係乙○○，被告僅有單純同車搭載之事實，並
      無其他事證足認被告戊○○對扣案物究否為贓物乙節可能
      知悉，又被害人雖指訴失竊情節，但尚無法指認被告戊○○係行竊之人，復未有證據證明被告戊○○此部分涉有何
      犯行，則被告是否涉犯竊盜犯行容有合理懷疑，是以此部
      分與前開被告論罪科刑部分尚難認有連續犯之裁判上一罪
      關係，本院尚無從併予審理，應退請併案檢察官另行處理
      ，併此敘明。
據上論斷，依刑事訴訟法第299 條第1 項前段、第273 條之1 第
1 項，刑法第28條、第56條、第320 條第1 項、第321 條第1 項
第3 款、第47、第38條第1 項第2 款、罰金罰鍰提高標準條例第
1前段、第2條，判決如主文。
中　　華　　民　　國　　94　　年　　9 　　月　　1 　　日
            刑事第十四庭  審判長法　官  陳銘珠
                                法  官  紀凱峰
                                法  官  林瑋桓
以上正本證明與原本無異。
如不服本判決，應於判決送達後10日內，向本院提出上訴狀。
中　　華　　民　　國　　94　　年　　9 　　月　　1 　　日
                                書記官  謝群育
附錄本件論罪科刑適用之法條
中華民國刑法第320條第1項
意圖為自己或第三人不法之所有，而竊取他人之動產者，為竊盜
罪，處 5 年以下有期徒刑、拘役或 500 元以下罰金。
中華民國刑法第321條第1項第3款
犯竊盜罪而有左列情形之一者，處 6 月以上、 5 年以下有期徒
刑：
三  攜帶兇器而犯之者。
